臺灣宜蘭地方法院刑事判決　　　　　　 100年度簡上字第47號
上　訴　人
即　被　告　游錫鴻
上列上訴人因竊盜案件，不服本院簡易庭於民國100年6月22日所
為之100 年度簡字第279 號刑事簡易判決（原檢察官聲請簡易判
決處刑案號：100 年度偵字第1170號），提起上訴，本院管轄之
第二審合議庭判決如下：
    主  文
上訴駁回。
    事  實
一、游錫鴻曾因竊盜案件，經本院以95年度易字第78號判決判處
    有期徒刑3 月確定，於民國95年12月18日易科罰金執行完畢
    ，又因竊盜案件，經本院以95年度易字第430 號判決判處有
    期徒刑4 月確定，再經本院以96年度聲減字第875 號裁定減
    為有期徒刑2 月確定，於96年9 月20日易科罰金執行完畢（
    構成累犯）。詎猶不知悔改，竟意圖為自己不法之所有，於
    100 年3 月3 日上午10時40分許，在宜蘭縣冬山鄉○○○路
    238 號斜對面鐵皮屋，趁無人看守之際，打開該鐵皮屋未上
    鎖之鐵門，徒手竊取李文銘所有之鐵捲門1 具、鐵捲門柱2
    支及置於鐵皮屋內之紅檜木板4 塊、紅檜木20支、H 型鋼製
    支撐架1 支等物得逞，並放置在其所駕駛之車牌號碼G5—01
    30號自用小貨車上欲載運離開之際，嗣為李文銘發現報警處
    理而當場查獲。
二、案經李文銘訴由宜蘭縣政府警察局羅東分局報請臺灣宜蘭地
    方法院檢察署檢察官偵查後聲請簡易判決處刑。
    理  由
一、證據能力部分：被告以外之人於審判外之陳述，雖不符刑事
    訴訟法第159 條之1 至第159 條之4 之規定，而經當事人於
    審判程式同意作為證據，法院審酌該言詞陳述或書面陳述作
    成時之情況，認為適當者，亦得為證據；當事人、代理人或
    辯護人於法院調查證據時，知有刑事訴訟法第159 條第1 項
    不得為證據之情形，而未於言詞辯論終結前聲明異議者，視
    為有前項之同意，刑事訴訟法第159 條之5 定有明文。查本
    件作為認定事實所引用審判外之相關供述證據，固屬傳聞證
    據，惟公訴人及被告游錫鴻於審判期日均表示無意見而不予
    爭執，亦未聲明異議，審酌上開證據資料製作時之情況，尚
    無違法不當及證明力明顯過低之瑕疵，亦認為以之作為證據
    應屬適當，揆諸前開規定，認前揭證據資料均有證據能力。
    至其餘資以認定被告犯罪事實之非供述證據，亦查無有何違
    反法定程式取得之情形，均認具有證據能力。
二、訊據被告固不否認有於100 年3 月3 日上午10時40分許，駕
    駛車牌號碼G5—0130號自用小貨車至宜蘭縣冬山鄉○○○路
    238 號斜對面鐵皮屋等情，然矢口否認有何竊盜犯行，辯稱
    ：伊當日先到另一個地方搬東西，伊車上本來已經有載運一
    些東西，後來經過李文銘的鐵皮屋前，伊看到鐵皮屋的外面
    有很多廢棄物，已經被丟棄在該處很久了，伊認為那些物品
    是別人丟棄的，所以當日伊才會倒車進入該處空地撿拾，伊
    只是想要廢物利用，李文銘到了之後表示那些物品都是他的
    ，伊也有跟李文銘說這是一場誤會，伊還沒有拿那些東西，
    伊車上的東西不是鐵皮屋前的那堆廢棄物，扣案之鐵捲門1
    具、紅檜木板4 塊、紅檜木20支、鐵捲門柱2 支、H 型鋼製
    支撐架1 支等物都是員警在鐵皮屋旁邊的地上查獲的，伊當
    日沒有進入該鐵皮屋竊盜云云。經查：
  (一)於100 年3 月3 日上午10時40分許，被告有駕駛車牌號碼G5
    —0130號自用小貨車至宜蘭縣冬山鄉○○○路238 號斜對面
    鐵皮屋等情，此為被告所不否認，此部分之事實，應堪認定
    。
  (二)被告雖以前揭情詞置辯，惟據證人即被害人李文銘於警詢、
    檢察官訊問及本院審理中結證：宜蘭縣冬山鄉○○○路238
    號斜對面鐵皮屋是伊的，100 年3 月3 日伊有到該處，伊在
    該處有2 筆土地，鐵皮屋的對面還有一塊地租給別人當宮，
    當天承租人通知伊沒有水了，伊說應該是電線被人剪掉了，
    因為之前就有類似的情形，承租人叫伊過去看，伊就說好，
    所以伊才去該處，伊要去看電線的時候，約在100 公尺之前
    就有看到1 台車停在伊的鐵皮屋後面窗戶前，伊靠近的時候
    ，就看到被告在伊的鐵皮屋搬東西，被告車子後面裝貨的地
    方靠近鐵皮屋的窗戶，伊有看到被告在鐵皮屋外面，但是紅
    檜木柱是靠著鐵皮屋的窗戶，被告站在鐵皮屋外面將鐵皮屋
    內的紅檜木搬到車子後面，該鐵皮屋的窗戶之前就被偷走了
    ，當時伊的太太謝昕穎也在場，謝昕穎是跟伊一起過去的，
    謝昕穎坐在車上，伊看到被告以後，伊下車叫被告不要動，
    伊當時有問被告在做什麼，被告說這是伊不要的，伊就問被
    告說伊有跟你說不要嗎，被告就說不然要還伊，就想要把東
    西從他的車上搬下來，伊就說不用，叫被告不用動，被告就
    叫伊不要報案，被告後來有駕駛該輛自用小貨車撞伊的腳及
    肚子，伊就把被告從車上拉下來，謝昕穎才打電話報案，後
    來警察就來了，當日伊所領回的物品都是在被告的車上查到
    的，有一些是伊跟被告講之後，被告從他的車上拿下來的，
    這些東西都是伊的，紅檜木、紅檜木條本來都是放在鐵皮屋
    裡面，堆疊得很好，鐵捲門柱2 條本來是在門上，1 片鐵捲
    門本來也是在門上的，是被告把鐵捲門柱拆掉的，鐵捲門雖
    然很舊了，很難拉下來，但是還是可以用等語，伊看到時鐵
    捲門柱及鐵捲門都已經在被告的車上，後來伊到場時，被告
    有將鐵捲門丟下來，但是鐵捲門柱還是在被告的車上，員警
    所拍攝之照片可以看出被被告拉下的鐵捲門柱是放在被告車
    上，照片也有拍到紅檜木板有些已經在被告車上，有些在車
    子旁邊的地上等語（見宜蘭縣政府警察局羅東分局刑案偵查
    卷宗第5 頁、100 年度偵字第1170號卷第31頁、第32頁、10
    0 年度簡上字第47號卷第43頁至第47頁），核與證人謝昕穎
    於本院審理時證述：宜蘭縣冬山鄉○○○路238 號斜對面鐵
    皮屋是伊先生李文銘的，100 年3 月3 日伊有與李文銘一起
    到該處，被告當時是在房子的後方，因為鐵皮屋正面的鐵捲
    門已經不見了，少了一扇門，伊遠遠的從正面就可以看到鐵
    皮屋後方的情形，伊看到被告是站在鐵捲門後方的門那裡走
    來走去，伊也有看到有1 台發財車停在鐵皮屋外面，伊看到
    被告在搬木頭那些東西，被告車上的東西都是李文銘鐵皮屋
    裡面的東西，李文銘有下車跟被告交談，伊坐在副駕駛座上
    ，伊有聽到李文銘問被告怎麼會拿我們的東西，當時被告說
    東西是放在外面的，被告說不要報警，他說是誤會，但是伊
    先生說要報警，被告本來要離開且要先移動車子，但是李文
    銘不肯，被告已經有啟動車子了，李文銘在前面擋著，被告
    有要移動車子，李文銘不肯，怕被告跑走，如果李文銘沒有
    閃開，就會直接被撞到等語（見100 年度簡上字第48號卷第
    52頁至第47頁），並有查獲照片13幀附卷可稽（見宜蘭縣政
    府警察局羅東分局刑案偵查卷宗第13頁至第19頁），參酌證
    人李文銘、謝昕穎與被告並無怨隙，當無虛偽陳述以誣陷被
    告之必要，且證人李文銘於檢察官訊問及本院審理時證述之
    內容均相同，而證人謝昕穎與證人李文銘所證述之內容互核
    一致，證人李文銘、謝昕穎之證詞應具有可信度；另觀諸員
    警到場所拍攝之照片可知，證人李文銘所有之鐵捲門柱已在
    被告所駕駛之自用小貨車上，而被告所駕駛之自用小貨車旁
    邊又散落紅檜木條等物品，益徵證人李文銘上開所證述之內
    容非虛，是被告應係趁宜蘭縣冬山鄉○○○路238 號斜對面
    鐵皮屋內鐵門未上鎖之際，打開鐵門徒手竊取證人李文銘所
    有鐵捲門1 具、紅檜木板4 塊、紅檜木20支、鐵捲門柱2 支
    、H 型鋼製支撐架1 支等物，且於證人李文銘到場時，被告
    已將上開物品搬至其所駕駛之自用小客車上，被告應已竊盜
    得手，被告辯稱：其係在該鐵皮屋外面撿拾他人所丟棄之廢
    棄物及上開物品尚未搬至其所駕駛之自用小貨車上等情，自
    屬不可採。
  (三)被告雖聲請證人李德朝作證，欲證明：案發後伊有再回到現
    場察看，證人李德朝表示先前在鐵皮屋的外面即有一堆廢棄
    物等情，惟被告於本院審理時均未提出證人李德朝之地址供
    本院傳喚，且本院案發當時證人李德朝並未在場，自無從證
    明被告搬運現場物品之情形，是被告聲請傳喚證人李德朝應
    無必要，附此敘明。
  (四)綜上，被告上開所辯，均為卸責之詞，不足採信。本件事證
    已經明確，被告上揭犯行足可認定，應依法論科。
三、核被告所為，係犯刑法第320 條第1 項之竊盜罪。又被告前
    曾受有如上所載之犯罪科刑及執行情形，有臺灣高等法院被
    告全國前案紀錄表1 份在卷可稽，其5 年內故意再犯本件有
    期徒刑以上之罪，為累犯，依法加重其刑。原審以被告上揭
    罪證明確，適用刑事訴訟法第449 條第1 項前段、第3 項、
    第454 條第2 項、刑法第320 條第1 項、第47條第1 項、第
    41條第1 項前段、刑法施行法第1 條之1 第1 項、第2 項前
    段，並審酌被告之素行、生活狀況、智識程度、犯罪後之態
    度及所造成被害人之損害等一切情狀，量處被告有期徒刑4
    月及諭知易科罰金之折算標準，其認事用法均無不合，量刑
    亦屬妥適，應予維持。被告仍執陳詞否認犯行，要無可採，
    其提起
    本件上訴，指摘原判決不當，為無理由，應予駁回。
據上論斷，應依刑事訴訟法第455 條之1 第1 項、第3 項、第36
8 條，判決如主文。
本案經檢察官陳錦雯到庭執行職務。
中    華    民    國   100     年    12    月    27    日
                  刑事第二庭  審判長法  官  林惠玲
                                    法  官  王耀興
                                    法  官  張淑華
以上正本證明與原本無異。
本判決不得上訴。
                                    書記官  葉書毓
中    華    民    國   100     年    12    月    27    日
附錄本件論罪科刑依據之法條：
中華民國刑法第320條第1項
意圖為自己或第三人不法之所有，而竊取他人之動產者，為竊盜
罪，處5年以下有期徒刑、拘役或5百元以下罰金（罰金部分，已
依刑法施行法第1條之1第1項、第2項前段規定，貨幣單位變更為
新台幣且金額提高為30倍）。